# 陈版，请教一个关于前期会计差错更正的披露

提问人：wangxjiang 时间：2011-01-12 20:57:22
一公司， 2009 年的年度报告经会计师事务所出具了标准无保留意见审计报告，以 2010 年 5 月底为基准日进行股改时，会计师发现以前年度有会计差错需要更正，该股改的 2 年 1 期的报告是否需要通过前期会计差错更正来进行披露呢，我理解股改的报告不会出现前期会计差错更正的披露。
另外，该公司 2011 年上半年进行IPO申报材料时，是否也需要作为前期会计差错更正，还是只是作为申报报表和原始报表的差异来处理呢？而且披露前期会计差错更正在招股书中也不好看，还望陈版指导。

回答人：chenyiwei
回复 楼主 wangxjiang 的帖子股改基准日审计报告和IPO三年一期的申报财务报表中通常都不会单独披露前期差错更正情况，直接按更正后的正确金额列报和披露即可。

回答人：chenyiwei
回复 地板 wangxjiang 的帖子这是目前的实务惯例。你可以看看已经公告过的类似报告是否有这样处理的？ 另外，股改基准日报告和IPO报告都是特殊目的、特殊用途的报告。对于IPO报告而言，由于是发行人首次公开披露的财务信息，对信息使用者而言，他们以前没有接触过以前的未公开原始财务信息，只关心正确的结果应当如何，所以在IPO三年一期申报报表中披露申报期之前或者申报期内原始报表的差错更正情况对使用者而言没有实质意义。所以证监会只是规定“原始报表与申报报表之间差异情况的专项说明”作为报送证监会的审核材料，但不要求公开披露。